# 月底从一个银行账户转账到另一个银行账户，另一个银行账户没收到的未达账项怎样调整

提问人：dxxd_ren 时间：2016-09-09 11:18:21
月底从银行账户A转账到另一个银行账户B，另一个银行账户B尚未收到，未达账项怎样调整

回答人：chenyiwei
因为该笔资金在期末不是企业可实际动用的账户内资金，因此仍建议对其单独确认为“其他货币资金——在途货币资金”。